臺灣臺北地方法院刑事判決
111年度審交易字第651號
公  訴  人  臺灣臺北地方檢察署檢察官
被      告  葉仁杰


上列被告因過失傷害案件，經檢察官提起公訴（111年度調偵字
第1210號）後，被告於本院審理中就被訴事實為有罪之陳述，經
檢察官聲請改依協商程序而為判決，本院予以同意，判決如下：
    主      文
葉仁杰犯過失傷害罪，處有期徒刑貳月，如易科罰金，以新臺幣
壹仟元折算壹日，緩刑貳年，緩刑期間應於一一一年十一月十五
日給付告訴人新臺幣拾萬元，並匯款至台北富邦銀行南勢角分行
、戶名：蔡雯卉、帳號：00000000000000。
    事實及理由
一、本件犯罪事實及證據，除引用附件檢察官起訴書之記載外，
    另據被告於本院審理時坦承犯行，核其自白，與起訴書所載
    事證相符，可認屬實，本案事證明確，被告犯行堪予認定，
    應依法論科。
二、論罪科刑：　
　  核被告所為，係犯刑法第284條前段過失傷害罪。依認罪協
    商結果判決如主文所示，並諭知易科罰金之折算標準。
三、附記事項：
　㈠被告前曾因故意犯罪受有期徒刑以上刑之宣告，執行完畢後
    五年內未曾因故意犯罪受有期徒刑以上刑之宣告，有臺灣高
    等法院被告前案紀錄表一份在卷可稽，本院認經此偵、審程
    序及科刑宣告後，當知所警惕，無再犯之虞，所宣告之刑以
    暫不執行為適當，依刑法第74條第1項第2款規定，併予緩刑
    諭知，以啟自新。
　㈡被告除於111年11月15日匯款方式給付告訴人新臺幣（下同）
    10萬元作為刑事協議，另刑事附帶民事移送民事庭，將來判
    決主文勝訴定讞金額如高於10萬元，被告針對上開刑事協議
    之10萬元可主張抵銷，但民事判決勝訴理由，如已將10萬元
    扣除，被告不得主張抵銷。如民事判決主文勝訴定讞金額低
    於10萬元，被告就低於10萬元之差額，不得請求返還。
四、除有刑事訴訟法第455條之4第1項第1款於本訊問程序終結前
    ，被告撤銷協商合意或檢察官撤回協商聲請者；第2款被告
    協商之意思非出於自由意志者；第4款被告所犯之罪非第455
    條之2第1項所定得以協商判決者；第6款被告有其他較重之
    裁判上一罪之犯罪事實者；第7款法院認應諭知免刑或免訴
    、不受理者情形之一，及違反同條第2項「法院應於協商合
    意範圍內為判決；法院為協商判決所科之刑，以宣告緩刑或
    2年以下有期徒刑、拘役或罰金為限」之規定者外，檢察官
    與被告均不得上訴。如有前述得上訴之情形，得自收受判決
    送達之翌日起20日內，向本院提出上訴書狀，上訴於第二審
    法院，併予敘明。
據上論斷，應依刑事訴訟法第455條之2第1項、第455條之8、第4
54條、第455條，刑法第284條前段、第41條第1項前段、第74條
第1項第1款、第2項第3款，判決處刑如主文。
本案經檢察官唐仲慶提起公訴、檢察官洪敏超到庭執行職務。
中　　華　　民　　國　　111 　年  　 11  　月　　21 　日
                  刑事第二十庭  法　官　洪英花
以上正本證明與原本無異。
不得上訴。
                                書記官  洪啟瑞
中　　華　　民　　國　　111 　年  　 11  　月　　22 　日
附錄本案論罪科刑依據法條全文：
中華民國刑法第284條
因過失傷害人者，處一年以下有期徒刑、拘役或十萬元以下罰金
；致重傷者，處三年以下有期徒刑、拘役或三十萬元以下罰金。
附件：
臺灣臺北地方檢察署檢察官起訴書
                                   111年度調偵字第1210號
　　被　　　告　葉仁杰　男　69歲（民國00年0月00日生）
　　　　　　　　　　　　住○○市○○區○○路00巷0號
　　　　　　　　　　　　國民身分證統一編號：Z000000000號
上列被告因過失傷害案件，已經偵查終結，認應提起公訴，茲將
犯罪事實及證據並所犯法條分敘如下：
　　　　犯罪事實
一、葉仁杰於民國110年9月20日上午7時20分許，駕駛車牌號碼0
    00-0000號營業小客車沿新北市新店區安和路2段往中和方向
    行駛，行經新北市新店區安和路2段與安興路路口時，本應
    注意轉彎車應讓直行車先行，且依當時天候晴、日間自然光
    線、柏油路面乾燥無缺陷、無障礙物、視距良好等情形，並
    無不能注意之情事，竟疏未注意即逕行左轉，適蔡雯卉騎乘
    車牌號碼000-0000號普通重型機車由對向行駛而來，葉仁杰
    所駕駛之汽車前車頭不慎撞擊蔡雯卉所騎乘之機車左側車身
    ，致蔡雯卉人車倒地，因此受有左側顴骨及上顎骨骨折、右
    側下顎骨踝突骨折、上顎齒槽骨骨折、左側上下眼瞼、下唇
    、下巴撕裂傷、右上門齒、左上門齒、側門齒及犬齒牙冠斷
    裂、左側肱骨幹移位性骨折、雙側肺挫傷併左側氣胸、左側
    顏面骨骨折、臉部多處撕裂傷和擦傷等傷害。
二、案經蔡雯卉訴請新北市政府警察局新店分局報告偵辦。
　　　　證據並所犯法條
一、證據清單及待證事實：
編號 證據名稱 待證事實 1 被告葉仁杰於警詢及偵查中之自白 全部犯罪事實。 2 告訴人蔡雯卉於警詢及偵查中之證述 全部犯罪事實。 3 佛教慈濟醫療財團法人台北慈濟醫院診斷證明書5張 告訴人因本件車禍受有左側顴骨及上顎骨骨折、右側下顎骨踝突骨折、上顎齒槽骨骨折、左側上下眼瞼、下唇、下巴撕裂傷、右上門齒、左上門齒、側門齒及犬齒牙冠斷裂、左側肱骨幹移位性骨折、雙側肺挫傷併左側氣胸、左側顏面骨骨折、臉部多處撕裂傷和擦傷等傷害之事實。 4 道路交通事故現場圖、道路交通事故調查報告表㈠㈡、道路交通事故談話紀錄表2份、現場及車損照片28張 證明本件交通事故發生之經過及現場狀況等事實。 5 監視器畫面翻拍照片14張 證明被告為轉彎車，應讓直行車先行，但被告卻逕行左轉撞擊告訴人騎乘之機車。 6 新北市政府警察局道路交通事故初步分析研判表 被告左轉彎時，未在交岔路口30公尺前換入內側車道且讓直行車先行，為肇事原因。 
二、核被告所為，係犯刑法第284條前段之過失傷害罪嫌。
三、依刑事訴訟法第251條第1項提起公訴。
　　此　致
臺灣臺北地方法院
中　　華　　民　　國　 111　　年　　7 　　月　　20　　日
　　　　　　　　　　　　　　　檢　察　官　唐 仲 慶
本件正本證明與原本無異
中　　華　　民　　國　 111　　年　　8 　　月　　8 　　日
　　　　　　　　　            書　記　官  李 韋 錡
附錄本案所犯法條全文
中華民國刑法第284條
因過失傷害人者，處 1 年以下有期徒刑、拘役或 10 萬元以下
罰金；致重傷者，處 3 年以下有期徒刑、拘役或 30 萬元以下
罰金。